Inventaris van het archief van de familie Van der Staal van Piershil, 1636-1904
Nationaal Archief, Den Haag
- Stukken van persoonlijke aard, B.
  - Het geslacht van der Staal van Piershil, B.1
    - Daniel Pompejus Johannes van der Staal, V-3.
      - Eigendommen, d.
        - Akte van transport, gepasseerd voor het gerecht van Lisse, door Pieter Cornelis Hartsinck te Amsterdam, van een zanderij met toebehoren, een huis en erf, gelegen bij de Jannetjesbrug en de Heereweg, land genaamd De Venne, bosland, gelegen in de Lageveense polder, tuinland, gelegen als voren, land in de Lisserbroekerpolder en bosland, behorende bij de hofstede Wassergeest aan de Achterweg, beschreven in de blaffert van de abdijgoederen van Leeuwenhorst, ten behoeve van Daniel Pompejus Johannes van der Staal te 's-Gravenhage, met retroacta en bijlagen vanaf 1647, 1804; 98; 17 charters en 11 katernen
          Lijst van degenen, die blijkens de retroacta in het bezit zijn geweest van de goederen te Lisse, genoemd in inventarisnummer 98.
          1. Een huis en erf in de Westgeest, gelegen aan de Heereweg, bij de Jannetjesbrug en de Zandsloot. Belast met een jaarlijkse erfpacht.
          1647 januari 10 Herman Andriesz. Tijteman na overdracht door Adriaan Maartensz. Block.
          1647 juli 28 Aris Louwen na overdracht door Herman Andriesz. Tijteman.
          1658 maart 13 Adriaan van der Laan na overdracht door Jacob Filipsz. van Uyterdijk bij dode van zijn zuster en zijn zwager Aris Louwen.
          1692 mei 20 Anthonis Paulusz. Goedhart na overdracht door IJsbrand de Bye, bij dode van Magdalena van der Laan, zijn vrouw, enige erfgename van haar vader Adriaan van der Laan.
          1792 april 10 Pieter Six na overdracht door Joris Jansz. van Haastregt, gehuwd met Huibertje Anthonisdr. Goedhart voor de ene helft en door Joris Jansz. van Haastregt en Cornelis Dirksz. Huygsloot, voogden over Jannetje, Aaltje, Adriana en Anthonis Goedhart, nagelaten kinderen van Paulus Anthonisz. Goedhart en Geertje Adriaansdr. Zwaan, allen erfgenamen van Anthonis Paulusz. Goedhart en Jannetje Duyndam.
          1782 maart 21 Jan Jacob van Herzeele na overdracht door Nicolaas Jan van Baggen en Jan van Marcelis, curatoren over Cornelis Jacob van der Lijn.
          1790 januari 19 Pieter Cornelis Hartsinck na overdracht door Huibert Bredero voor Jan Jacob van Herzeele.
          1804 maart 30 Daniel Pompejus Johannes van der Staal na overdracht door Pieter Cornelis Hartsinck.
          akte van schuldbekentenis van Anthonis Paulusz. Goedhart voor Jacob van Dorp, 1692
          testament van Pieter Six, 1736. Uittreksel, 1782
          testament van Geertruid van der Lijn, weduwe van Pieter Six, 1763. Uittreksel 1782
          akte van scheiding en deling tussen Anna Maria van der Lijn, gehuwd met Cornelis Anneus van der Steen en Cornelis Jacob van der Lijn, 1765. Uittreksel, 1782
          rekest aan schepenen van Amsterdam en een beschikking van het Hof van Holland, waarin toestemming gevraagd en verkregen wordt voor de verkoop van de met fideïcommis bezwaarde hofstede Grotenhof, 1781. Afschriften 1782.
          2. Land in de Lagevenen waar onder "De Kleine Loosterkamp"; Land in de Lageveense polder; Houtgewas in de Lageveense polder.
          1735 januari 29 Cornelis Hop na overdracht door Carolus Boers.
          1736 april 4 Cornelis Hop na overdracht door Jacob van Ginhoven.
          1758 december 19 Jacob Hop na overdracht door Pieter Vlaanderen.
          1783 september 19 Arie van der Zaal en Daniel Hoefman na overdracht door Herman Hogewal, makelaar te Amsterdam voor de executeurs-testamentair en voogden over de minderjarige kleinkinderen van Jacob Hop en Geertruid Lestevenon.
          1793 mei 24 Arie van der Zaal na overdracht door Daniel Hoefman.
          1802 december 30 Pieter Cornelis Hartsinck na overdracht door Cornelis van der Zaal, Daniel Guldemont gehuwd met Abrama van der Zaal, Arie de Bruin gehuwd met Pietertje van der Zaal, Simon de Graaff gehuwd met Bertha van der Zaal, Egbert Nieuwboer gehuwd met Aagje van der Zaal, kinderen en erfgenamen van Arie van der Zaal en Maria van Oosten.
          testament van Cornelis Hop, 1760. Uittreksel 1783
          testament van Jacob Hop en Geertruid Lestevenon, 1760. Uittreksel 1783
          testament van Geertruid Lestevenon, 1779. Uittreksel 1783
          voorwaarden voor de verkoop der nagelaten goederen van Geertruid Lestevenon, 1783. Uittreksel.
          3. Land in de Lageveense polder met tuinland, het huis daarop en bosland.
          1800 april 3 Pieter Cornelis Hartsinck na overdracht door Frans Zwaijer voor Elisabeth Cromhout, weduwe van Cornelis van Maerle.
          4. Bosland in de Lageveense polder.
          1801 juni 19 Pieter Cornelis Hartsinck na overdracht door Jan Dionys Viruly.
          5. Bosland in de Lageveense polder.
          1804 februari 10 Pieter Cornelis Hartsinck na overdracht door Jan Dionys Viruly.
        - Akte van transport, gepasseerd voor het gerecht van Lisse, door Koenraad Bartels te Heemstede, weduwnaar van Johanna Biesbeek, enige erfgename van haar vader Gerrit Biesbeek, van bosland, gelegen in de Lageveense polder, ten behoeve van Daniel Pompejus Johannes van der Staal van Piershil te 's-Gravenhage, met akte van scheiding en deling tussen Gerrit Biesbeek te Heemstede en Elisabeth Cromhout, weduwe van Cornelis van Maerle (1797), en testament van Koenraad Bartels en Johanna Biesbeek (1792). Afschriften., 1804; 99; 1 charter en 2 katernen
        - Akte van transport, gepasseerd voor het gerecht van Lisse, door Cornelis Sambour, bakker te Lisse, van een stuk bosland in de Lageveense polder gelegen tegenover Duin en Dal, dat eigendom is geweest van de erven d'Oultremont, ten behoeve van Daniel Pompejus Johannes van der Staal van Piershil te 's-Gravenhage, met retroakte, 1804; 100; 2 charters
          Lijst van degenen, die blijkens de retroacta in het bezit zijn geweest van de goederen te Lisse, genoemd in inventarisnummer 100.
          1. Bosland in de Lageveense polder tegenover Duin en Dal.
          1804 maart 27 Cornelis Sambour na overdracht door Jean Jeremie Vaissière voor de erfgenamen van Maria Jacoba Johanna Jark, weduwe van Joannes Baptista Franciscus Georgius d'Oultremont.
          1804 mei 1 Daniel Pompejus Johannes van der Staal na overdracht door Cornelis Sambour.
        - Akte van transport, gepasseerd voor het gerecht van Lisse, van bosland in de Lageveense polder, door Willem Hendrik Gerlings, voor Herman Gerlings zijn vader, beiden wonende te Haarlem ten behoeve van Daniel Pompejus Johannes van der Staal, met retroakte (1803), 1807; 101; 2 charters
          Lijst van degenen, die blijkens de retroacta in het bezit zijn geweest van de goederen te Lisse, genoemd in inventarisnummer 101.
          1. Bosland in de Lageveense polder.
          1783 september 19 Hendrik Gerlings na overdracht door de executeurs-testamentair van Geertruid Lestevenon, weduwe van Jacob Hop.
          1807 september 17 Daniel Pompejus Johannes van der Staal na overdracht door Willem Hendrik Gerlings voor Herman Gerlings, zijn vader.
        - Akte van verhuur door Daniel Pompejus Johannes van der Staal van Piershil van een woning genaamd Duynhof met 24 morgen land gelegen onder Lisse ten behoeve van Jan Prins. Concept., 1848; 102; 1 stuk
        - Staat van huizen, bossen, landerijen, duinen enz., behorend tot het te veilen landgoed Wassergeest. Gedrukt., 1852; 103; 1 deel
      - Financiën, e.
        - Attestaties, opgemaakt door Pieter Hendrik Hoogenbergh, Arend Jacob Guitard en Thomas Bonnet, notarissen te Londen, op verzoek van Gerrit en Josua van Neck en Edward van Harthals, kooplieden, waarin zij verklaren op de kantoren van de Bank van Engeland en van de Bank van de Zuidzee Compagnie de grootboeken te hebben ingezien, waarin Daniel Pompejus Johannes van der Staal en Sophia Wilhelmina Charlotte Alexandrina van Bylandt, zijn vrouw, staan gecrediteerd, met brieven van bovengenoemde kooplieden en andere bijlagen; 1801, 1805, 1807 en 1816; 1815, 1816; 104; 9 stukken
        - Kwitanties van Daniel Pompejus Johannes van der Staal voor Pieter Adriaansz. de Sel, 1802, 1803, 1805 en 1807; 105; 8 stukken
        - Rekeningen en kwitanties voor Daniel Pompejus Johannes van der Staal van Piershil, 1802-1807, 1809, 1857 en 1858; 106; 1 omslag
        - Staat van bezittingen en schulden, 1816; 107; 1 stuk
        - Kwitantie van de ontvanger der directe belastingen te Ooltgensplaat voor Sophia Wilhelmina Charlotte Alexandrina van Bylandt, echtgenote van Daniel Pompejus Johannes van der Staal van Piershil, 1817; 108; 1 stuk
        - Akte van schuldbekentenis, gepasseerd voor Jan de Bas Jansz., notaris te 's-Gravenhage, door Daniel Pompejus Johannes van der Staal van Piershil te Lisse inzake geleende gelden onder verhand van een huis en erf, gelegen aan de noordzijde van het Plein, hoek Lange Houtstraat te 's-Gravenhage, ten behoeve van Wouter Jochems, raad te 's-Gravenhage; met een borderel van inschrijving in het hypotheekregister, 1847; 109; 1 katern
        - Akten van schuldbekentenis, gepasseerd voor Klaas Koning, notaris te Warmond, door Daniel Pompejus Johannes van der Staal van Piershil, wonende op de hofstede Wassergeest te Lisse, inzake geleende gelden, onder verband van een bouwmanswoning met toebehoren en landerijen, gelegen onder Lisse en een bouwmanswoning met toebehoren en landerijen, genaamd Duynhof, eveneens te Lisse, ten behoeve van Jan Gerard Cramerus, notaris te Lisse; met borderellen van inschrijving in het hypotheekregister, 1847, 1848, 1851; 110; 5 katernen
        - Akte van schuldbekentenis, gepasseerd voor Jan Gerard Cramerus, notaris te Lisse, door Daniel Pompejus Johannes van der Staal van Piershil, wonende op de hofstede Wassergeest te Lisse, inzake geleende gelden, onder verband van genoemde hofstede en andere onroerende goederen te Lisse, ten behoeve van Matthijs Siegenbeek, emeritus hoogleraar, wonende op het Rapenburg te Leiden; met borderel van inschrijving in het hypotheekregister, 1850; 111; 1 katern en 1 stuk
        - Akten van schuldbekentenis, gepasseerd voor Jan Anthonie Prijn, notaris te Leiden, door Daniel Pompejus Johannes van der Staal van Piershil, wonende op Wassergeest te Lisse, inzake geleende gelden, onder verband van landen, gelegen in het Keukenduin, een bouwmanswoning met toebehoren en landerijen, het een en ander gelegen aan de Achterweg bij de Neslaan en in de Lageveense polder te Lisse, ten behoeve van Daniel Tieboel Siegenbeek, officier bij de arrondissementsrechtbank te Leiden; met borderellen van inschrijving in het hypotheekregister, 1851; 112; 2 katernen en 2 stukken
        - Verklaringen van de bewaarder der hypotheken en het kadaster te Leiden, dat de hypothecaire inschrijvingen ten behoeve van Jan Gerard Cramerus, Daniel Tieboel Siegenbeek en Matthijs Siegenbeek ten laste van Daniel Pompejus Johannes van der Staal van Piershil in de betrokken registers zijn geschrapt, met rekeningen en kwitanties van Jan Gerard Cramerus, notaris te Lisse, een brief en rekeningen-courant, opgemaakt door C.C. van der Schalk, notaris te Noordwijk; met speciebriefje,; 1852; 1850, 1852; 1851; 113; 10 stukken
        - Akte van overeenkomst tussen Daniel Pompejus Johannes van der Staal van Piershil en zijn dochters Claudine Anne Adelaïde, Otheline Agathe, weduwe Van Wickevoort Crommelin en Agnes Charlotte Jeannette van der Staal van Piershil inzake de verdeling van de gelden van de verkochte landgoederen van hun vader, die na aftrek van het deel voor hun broer Guillaume Charles zijn overgebleven, waarbij de kosten voor zijn huishouding aan hen komen, 1852; 114; 1 stuk
        - Aanslagbiljetten van personele- en grondbelasting over zijn bezittingen te Lisse en op zijn huis aan het Plein te 's-Gravenhage, 1852, 1853; 115; 6 stukken
      - Nalatenschap, f.
        - Declaratie van de begrafeniskosten van Daniel Pompejus Johannes van der Staal van Piershil, 1858; 116; 1 stuk
        - Staat en scheiding van de nalatenschap van Daniel Pompejus Johannes van der Staal van Piershil, overleden te 's-Gravenhage, gepasseerd voor François Marie Schmolck, notaris te 's-Gravenhage, 1858; 117; 1 deel
        - Kwitantie van de erven Van der Staal van Piershil voor C.C. van der Schalk, notaris te Noordwijk, voor de opbrengst der houtverkoop van de bossen aan de Omval onder Lisse, 1858; 118; 1 stuk
        - Staat van baten en lasten uit de nalatenschap van Daniel Pompejus Johannes van der Staal van Piershil ten behoeve van de minderjarige kinderen van Guillaume Charles van der Staal van Piershil, 1858; 119; 1 stuk
    - Bartholomeus Marinus Johannes van der Staal van Schakenbosch, V-4.
      Bartholomeus Marinus Johannes van der Staal (1776-1818), heer van Schakenbosch, was lid van de Provinciale Staten van Zuid-Holland. Hij trouwde in 1803 te 's-Gravenhage Laurina Maria Loke (1777-1826).
      - Familieleven, a.
        - Akte van toestemming van de opperhoutvesterij voor Bartholomeus Marinus Johannes van der Staal van Schakenbosch om te mogen jagen in de Zeeduinen, 1815; 120; 1 stuk
      - Loopbaan, b.
        - Akte van benoeming voor Bartholomeus Marinus Johannes van der Staal van Schakenbosch tot lid van het college van Gedeputeerde Staten van Zuid-Holland, met begeleidend schrijven; 1814; 121; 2 stukken
        - Reglementen omtrent de samenstelling van de Staten van de provincie Holland, met instructie voor de Ontvangers-Generaal der Middelen te Water en te Lande; 1814, 1817; 1814; 122; 3 katernen
        - Verbaal van het Verhandelde door de Staten van Holland, 1816; 123; 1 deel
          Van der Staal van Schakenbosch had hierin zitting voor de eigenerfden.
        - Extracten uit het Verbaal van het Verhandelde door de Gedeputeerde Staten van Zuid-Holland, 1815-1817; 124; 1 pak
        - Verordening door de Gedeputeerde Staten van Zuid-Holland inzake het leveren van transportmiddelen voor doortrekkende troepen, 1816; 125; 1 stuk
        - Bepalingen omtrent de samenstelling der stedelijke regerings-reglementen, z.d.; met stuk, houdende artikelen om te worden overgenomen in de reglementen op de regeringen der steden, (1816); 126; 1 stuk en 1 katern
        - Extracten uit het Verbaal van het Verhandelde door de Gedeputeerde Staten van Zuid-Holland aan de gemeentebesturen, 1815-1817; 127; 9 stukken
        - Verordeningen door de Gedeputeerde Staten van Zuid-Holland met betrekking tot de visserij, de jacht in zijn geheel en de jacht op ganzen, eenden, watersnippen en hazen, 1815-1817; 128; 9 stukken
        - Instructie voor de Commissie van Landbouw in het koninkrijk der Nederlanden en het groothertogdom Luxemburg. Concept., (1817); 129; 1 katern
        - Staatsblad der Verenigde Nederlanden, 1815, en het Staatsblad van het Koninkrijk der Nederlanden, 1815-1817; 130-132; 3 omslagen
          Met hiaten.
          - 1815: nrs. 42-47, 49, 51, 55-57., 130
          - 1816: nrs. 1, 3-10, 12-19, 21, 22, 26, 29-31, 33, 34, 36-14, 61-69., 131
          - 1817: nrs. 1-7, 9, 14-18, 22., 132
      - Financiën, c.
        - Kwitantie van Bartholomeus Marinus Johannes van der Staal voor Pieter Pieter Adriaansz. de Sel wegens ontvangen gelden uit de ongedeelde nalatenschap van zijn moeder, 1804; 133; 1 stuk
    - Claudine Anne Adelaïde van der Staal van Piershil, VI-1.
      Claudine Anne Adelaïde van der Staal van Piershil (1803-1860) was een dochter van V-3
      - Familieleven, a.
        - Brief van Carolina (Cornelia) Susanna Leonora van Dedem, echtgenote van Guillaume Charles van der Staal, met twee ongedateerde brieven van C. en Augustine., 1855; 134; 3 stukken
          Zie archief C.J.E. van Bylandt, voorl. inv.nr. 153.
        - Brieven van haar zuster Otheline Agathe, 1855; 135; 1 omslag
        - Brieven van haar zuster Agnes Charlotte Jeannette, 1855; 136; 6 stukken
      - Financiën, b.
        - Akte van schuldbekentenis van Claudine Anne Adelaïde van der Staal te 's-Gravenhage, inzake geleende gelden, onder verband van het haar toekomende deel uit de nalatenschap van Otto Anne van Bylandt, ten behoeve van Johannes Willem van den Bergh, notaris te 's-Gravenhage, Gekwiteerd in; 1857; 1858; 137; 1 stuk
      - Nalatenschap, c.
        - Inventaris van de nalatenschap van Claudine Anne Adelaïde van der Staal, overleden te 's-Gravenhage, met staat van scheiding en deling, een memorie van aangifte voor het recht van successie en overgang en specificatie van de memorie; 1860; 1861; 138; 2 delen, 1 katern en 1 stuk
        - Rekeningen en kwitanties van de begrafenis van Claudine Anne Adelaïde van der Staal van Piershil, 1860; 139; 2 stukken
        - Aantekeningen van hetgeen de kinderen Van der Staal is toebedeeld uit de nalatenschap van hun tante, 1861; 140; 1 stuk
    - Guillaume Charles van der Staal van Piershil, VI-2.
      Guillaume Charles van der Staal van Piershil (1806-1855) trouwde in 1845 te Arnhem Carolina Cornelia Susanna Leonora barones van Dedem (1823-1855).
      - Familieleven, a.
        - Akte van huwelijksvoorwaarden, gepasseerd voor Willem Hendrik Taaij, notaris te Arnhem, tussen Guillaume Charles van der Staal van Piershil te 's-Gravenhage en Carolina (Cornelia) Susanna Leonora van Dedem te Arnhem, 1845; 141; 2 katernen
          In tweevoud.
        - Attestatie met bewijs van inschrijving door de ambtenaar van de Burgerlijke Stand van Arnhem, van het voltrokken huwelijk tussen Guillaume Charles van der Staal en Carolina (Cornelia) Susanna Leonora van Dedem, 1845; 142; 2 stukken
      - Eigendommen, b.
        - Akte van transport door Gerard Anne Kuysten van Hoesen, houtvester, weduwnaar van Maria Paulina Steinbuck, Helena Johanna en Philippina Elisabeth Kuysten van Hoesen, echtgenote van Pieter Six, rentmeester van de domeingoederen van prins Frederik, van een buitenhuis genaamd Het Omwaterd Blokhuis met toebehoren te Terheijden aan Guillaume Charles van der Staal van Piershil en Carolina (Cornelia) Suzanna Leonora van Dedem, beiden wonende te Princenhage, met een lijst van stukken, die betrekking hebben op de verkoop van de buitenplaats in 1820 aan de heer Roemer.; 1848; [z.d.]; 143; 1 katern en 1 stuk
        - Kaart van de omstreken van Breda, z.d.; 144; 1 stuk
        - Kaart van het Omwaterd Blokhuis en omliggende percelen in de gemeente Terheijden. Sectie G., 19e eeuw; 145; 1 blad; Afmeting: 22 x 26 Pentekening met waterverf; Schaal 1: 2500
          Maker en uitgever onbekend.
        - Akte van transport door Guillaume Charles van der Staal van Piershil van land in Terheijden aan Laurentius van Meel; met staat van ontvangsten en uitgaven betreffende dit transport, 1849; 146; 2 stukken
        - Attestatie door Guillaume Charles van der Staal van Piershil, dat hem in 1839 en 1852 onroerende goederen onder Lisse geschonken zijn, welke hij met goedvinden van zijn vader heeft verkocht, 147; 1 stuk
      - Nalatenschap, c.
        - Inventaris van de nagelaten goederen, die zich bevinden in het huis in de Nieuwstraat te Breda en in de buitenplaats Bosdal te Princenhage, van Guillaume Charles van der Staal en zijn echtgenote Carolina (Cornelia) Susanna Leonora van Dedem, beiden overleden te Breda in 1855, opgemaakt door Frederik Riveret van Naerssen, notaris te Breda, 148; 1 deel
        - Aankondiging van de openbare verkoop van de bezittingen in Terheijden bij Breda van Guillaume Charles van der Staal en Carolina (Cornelia) Susanna Leonora barones van Dedem, 1856; 149; 1 stuk
        - Staat en scheiding van het vermogen van de minderjarige kinderen van Guillaume Charles van der Staal van Piershil en Carolina (Cornelia) Susanna Leonora van Dedem, door Eugène Jan Alexander van Bylandt, voogd, en Willem René van Tuyll van Serooskerken als gevolmachtigde van Godert Adriaan Jacob van Randwijck, toeziend voogd, gepasseerd voor François Marie Schmolck, notaris te 's-Gravenhage, met rekening en verantwoording; akten van scheiding van het gedeelte van de nalatenschap van Daniel Pompejus Johannes van der Staal van Piershil,; Otto Anne van Bylandt,; Carolina van Dedem,; een lijst van effecten en andere bijlagen.; 1870; 1858; 1865, 1866; [z.d.]; 150; 7 delen, 1 katern en 5 stukken
    - Otheline Agathe van der Staal van Piershil, VI-3.
      Otheline Agathe van der Staal van Piershil (1809-1871) trouwde in 1829 te 's-Gravenhage Abraham Margarethus van Wickevoort Crommelin (1800-1832). Hij was luitenant der cavalerie.
      - Familieleven, a.
        - Doopaantekening van Otheline Agathe van der Staal van Piershil. Uittreksel, 1809. 1843; 151; 1 stuk
        - Attestatie van de Nederduits Gereformeerde Kerk van Hoorn voor die van Leiden betreffende het lidmaatschap van Abraham Margarethus van Wickevoort Crommelin, 1818; 152; 1 stuk
          Zie archief C.J.E. van Bylandt voorl. inv.nr. 150.
        - Huwelijksakte van Otheline Agathe van der Staal en Abraham Margarethus van Wickevoort Crommelin. Uittreksel, 1827. 1827 en 1832; 153; 2 stukken
        - Overlijdensakte van Abraham Margarethus van Wickevoort Crommelin; met staat van dienst uit het stamboek van officieren van het Regiment Huzaren no 6, Uittreksels; met missive van de directeur-generaal van oorlog inzake de pensioenuitkering aan zijn weduwe; 1832; 154; 3 stukken
        - Aantekeningen van Otheline Agathe van der Staal, weduwe Van Wickevoort Crommelin, 1833, 1834; 155; 1 deel
          Zie archief C.J.E. van Bylandt voorl. inv.nr. 164.
        - Brieven van Blanche aan Marcel, 1850, 1851 en van Marcel aan Blanche. Afschriften, gezonden aan Otheline Agathe van der Staal, weduwe Van Wickevoort Crommelin te 's-Gravenhage., 1851, 1852; 156; 4 stukken
          Zie archief C.J.E. van Bylandt voorl. inv.nr. 151.
        - Brief van Therèse Kietmauregge, 1852; 157; 1 stuk
        - Brief van C.C. van der Schalk, notaris te Noordwijk, naar aanleiding van het overlijden van haar broer en schoonzuster Guillaume Charles van der Staal en Caronelina (Cornelia) Susanna Leonora van Dedem, 1855; 158; 1 stuk
        - Brieven van haar zuster Claudine Anne Adelaïde van der Staal van Piershil, 1855, 1859; 159; 1 omslag
        - Brief van Paul Dardel en van André de la Harges te Lausanne, 1858; 160; 2 stukken
        - Brieven van haar zuster Agnes Charlotte Jeannette van der Staal van Piershil, geschreven tijdens een verblijf in het buitenland., 161; 1 omslag
        - Brieven van Otheline Agathe van der Staal, weduwe Van Wickevoort Crommelin, aan prins Dolgoronki, wonende in de Spuistraat te 's-Gravenhage, 1834, 1835 en z.d.; 162; 1 omslag
        - Album, waarin familieleden en kennissen hun voorkeur uitspreken over bepaalde zaken, 1864, 1865; 163; 1 deel
      - Financiën, b.
        - Nota voor Otheline Agathe van der Staal van Piershil, weduwe van Abraham Margarethus van Wickevoort Crommelin, van hetgeen haar is aanbedeeld uit de nalatenschap van Otto Anne van Bylandt, 1858; 164; 1 stuk
        - Kwitanties en aantekeningen van uitgaven tijdens een verblijf in Zwitserland., 1858; 165; 1 omslag
          Zie archief C.J.E. van Bylandt voorl. inv.nr. 154.
        - Kwitantie voor Otheline Agathe van der Staal van Piershil, weduwe van Abraham Margarethus van Wickevoort Crommelin, wegens betaling van het recht van successie en overgang van de nalatenschap van Claudine Anne Adelaïde van der Staal van Piershil, 1861; 166; 1 stuk
        - Circulaire van kosten van begrafenissen naar aanleiding van het overlijden van Claudine Anne Adelaïde van der Staal van Piershil; met begeleidende brief van H. den Hertog, begrafenisondernemer te 's-Gravenhage, 1860; 167; 2 stukken
      - Nalatenschap, c.
        - Nota van toelichting op de waardering van de goederen en rechten onder Piershil, nagelaten door Otheline Agathe van der Staal van Piershil, weduwe van Van Wickevoort Crommelin, opgemaakt door de rentmeester Anthonie Marius Hendrik Schepman, 1871; 168; 1 stuk
    - Agnes Charlotte Jeannette van der Staal van Piershil (1819-1885), VI-4.
      - Familieleven, a.